# 请教陈老师安全生产费的提取问题

提问人：江江 3 石石 时间：2022-12-14 17:38:10
2022 年 11 月 21 日，财政部印发了《企业安全生产费用提取和使用管理办法》的通知，对之前的管理办法进行了修订，并自印发日实施。
那么 2022 年1-11月按照旧的管理办法计提的安全生产费是否需要按照新的管理办法调整？还是直接在 12 月开始执行新的计提标准?

回答人：chenyiwei
个人理解：
凡是文件规定以上一年度营业收入为计提基数的，均应按上年全年营业收入为基数计提，计提金额计入本年度 12 月。
以本年度的营业额、产量等作为计提基数的，按 2022 年 12 月产量或营业额为基数计提， 1 ～ 11 月的不再补提。